【裁判字號】    98,交簡上,20
【裁判日期】    980505
【裁判案由】    公共危險
【裁判全文】
臺灣彰化地方法院刑事判決            98年度交簡上字第20號
上  訴  人
即  被  告  甲○○
上列上訴人因公共危險案件，不服本院九十八年度交簡字第三五
五號中華民國九十八年三月三日第一審簡易判決（原聲請簡易判
決處刑案號：九十八年度速偵字第二二四號），提起上訴，本院
管轄之第二審合議庭判決如下：
    主  文
上訴駁回。
    事實及理由
一、本案經本院審理結果，認第一審判決認事用法及量刑均無不
    當，應予維持，並引用第一審判決書記載之事實、證據及理
    由（如附件）。
二、本件上訴人即被告甲○○（以下簡稱被告）上訴意旨略以：
    現經濟不景氣，謀生困難，且本案並未傷及他人生命、財產
    ，故原審處以被告有期徒刑三月實嫌過重，為此提出上訴，
    祈能酌減為拘役或罰金，以免被告無力繳納而入獄服刑，屆
    時工作將不保，且無人照料家人等語。
三、按道路交通安全規則第一百十四條第二款規定，汽車駕駛人
    飲酒後吐氣所含酒精成份（即濃度）超過每公升零點二五毫
    克以上者，不得駕車，即是基於酒精對人體中樞神經系統有
    麻醉作用，為維護安全駕駛，而為之禁止規定。又按刑法第
    一百八十五條之三所稱服用酒類或其他相類之物，不能安全
    駕駛動力交通工具之公共危險條款，則屬抽象危險犯之規定
    ，此種抽象危險犯係伴隨飲酒過量駕車之行為而當然成立。
    換言之，只需客觀上有此種行為出現，危險即視為存在，是
    否果真肇事，並不影響公共危險罪責之成立，然如確實因之
    駕車肇事，其刑責之明顯性，自更不待言。又參考德國、美
    國之認定標準，對於酒精濃度呼氣已達每公升零點五五毫克
    或血液濃度達百分之零點一一以上，肇事率為一般正常人之
    十倍，認為已達「不能安全駕駛」之標準；至於上揭數值以
    下之行為，如輔以其他客觀事實得作為「不能安全駕駛」之
    判斷，亦認為應依刑法第一百八十五條之三之規定移送，法
    務部八十八年五月十八日法八八檢字第００一六六九號函亦
    採斯旨。而本件被告經測試酒精濃度結果，其呼氣中酒精濃
    度為每公升０點六一毫克，此有彰化縣警察局道路交通事故
    當事人酒精測定紀錄表一份在卷可稽，且被告於查獲後、測
    試或訊問過程有多話情事，此有刑法第一百八十五條之三案
    件測試觀察紀錄表一份在卷可稽，又被告於檢察官訊問時坦
    承酒後駕車對其駕車有一點影響等語，足認被告顯有酒後注
    意力減退，操控能力顯著降低致不能安全駕駛之情形，是以
    被告服用酒類不能安全駕駛動力交通工具而駕駛之犯行事證
    已臻明確，洵堪認定。
四、本件原審認被告所犯刑法第一百八十五條之三服用酒類不能
    安全駕駛動力交通工具而駕駛之事證已臻明確，並審酌被告
    曾於九十七年十二月間因酒醉駕車公共危險案件，經臺灣彰
    化地方法院檢察署為緩起訴處分確定，緩起訴期間自九十八
    年一月六日起迄九十九年一月五日止，此有臺灣高等法院被
    告前案紀錄表一份在卷可稽，是以被告對服用酒類不能安全
    駕駛動力交通工具時不得駕車之規定當知之甚詳，其竟仍恣
    意飲酒，並於酒後駕車行駛於道路上，造成自己及他人生命
    、身體、財產極大之危險，自不宜輕判，據以論罪科刑，判
    處被告有期徒刑三月，並諭知易科罰金之折算標準，核無違
    誤或不當，是以上訴人指摘原判決量刑過重，請求撤銷原判
    決，難認有理由，應予駁回其上訴。
據上論斷，應依刑事訴訟法第四百五十五條之一第一項、第三項
、第三百七十三條、第三百六十八條，判決如主文。
本案經檢察官陳茂榮到庭執行職務。
中    華    民    國    98    年    5     月    5     日
                  臺灣彰化地方法院刑事第二庭
                                  審判長法官   石馨文
                                  法      官   陳秋錦
                                  法      官   尚安雅
以上正本證明與原本無異。
本件不得上訴。
中    華    民    國    98    年     5    月     6    日
                                  書  記  官   洪年慶


司法院資訊處製作；財團法人民間司法改革基金會備份。
